臺灣桃園地方法院刑事裁定
111年度聲字第479號
聲  請  人  臺灣桃園地方檢察署檢察官
受  刑  人  張桂英




上列聲請人因受刑人數罪併罰有二裁判以上，聲請定其應執行之
刑（111年度執聲字第244號），本院裁定如下：
    主  文
張桂英所犯如附表所示之罪，所處如附表所示之刑，應執行有期
徒刑1年10月，如易科罰金，以新臺幣1千元折算1日。
    理  由
一、聲請意旨略以：受刑人張桂英因犯竊盜案件，先後經判決確
    定如附表所示之刑，應依刑法第53條、第51條第5款定其應
    執行之刑，爰依刑事訴訟法第477條第1項聲請裁定等語。
二、按刑法第53條及第54條應依刑法第51條第5款至第7款之規定
    ，定其應執行之刑者，由該案犯罪事實最後判決之法院之檢
    察官，聲請該法院裁定之，刑事訴訟法第477條第1項定有明
    文。次按裁判確定前犯數罪者，併合處罰之；數罪併罰，分
    別宣告其罪之刑，宣告多數有期徒刑者，於各刑中之最長期
    以上，各刑合併之刑期以下，定其刑期，但不得逾30年；數
    罪併罰，有二裁判以上者，依刑法第51條之規定，定其應執
    行之刑；犯最重本刑為5年以下有期徒刑以下之刑之罪，而
    受6月以下有期徒刑或拘役之宣告者，得以新臺幣1,000元、
    2,000元或3,000元折算1日，易科罰金；第1項至第4項及第7
    項之規定，於數罪併罰之數罪均得易科罰金或易服社會勞動
    ，其應執行之刑逾6月者，亦適用之，刑法第50條第1項前段
    、第51條第5款、第53條、第41條第1項前段、第8項均有明
    文。另刑事訴訟法第370條第2項、第3項，已針對第二審上
    訴案件之定應執行之刑，明定有不利益變更禁止原則適用；
    而分屬不同案件之數罪併罰有應更定執行刑之情形，倘數罪
    之刑，曾經定其執行之刑，再與其他裁判宣告之刑定其執行
    刑時，在法理上亦應同受此原則之拘束。亦即，另定之執行
    刑，其裁量所定之刑期，不得較重於前定之執行刑加計後裁
    判宣告之刑之總和。而法院於裁量另定應執行之刑時，祇須
    在不逸脫上開範圍內為衡酌，而無全然喪失權衡意義或其裁
    量行使顯然有違比例原則之裁量權濫用之例外情形，並不悖
    於定應執行刑之恤刑目的者，即無違裁量權之內部界限（最
    高法院104年度台抗字第410號裁定意旨參照）。
三、經查，受刑人張桂英所犯如附表所示之罪，先後經本院判處
    如附表所示之刑確定。又受刑人所犯如附表編號2至6所示之
    罪，均係於如附表編號1所示之罪判決確定日前為之，且以
    本院為該案犯罪事實最後判決之法院等情，有各該判決書及
    臺灣高等法院被告前案紀錄表在卷可稽。。茲檢察官聲請定
    其應執行之刑，本院審核認聲請為正當，應予准許，爰審酌
    內、外部界限之範圍，並斟酌受刑人就本件定刑未回覆無意
    見，及其犯罪情節、罪質、時間間隔，就其所犯前揭各罪為
    整體非難評價，定如主文所示之應執行刑。
四、爰依刑事訴訟法第477條第1項，裁定如主文。
中　　華　　民　　國　　111 　年　　3 　　月　　24　　日
                  刑事第十三庭    法　官　簡方毅
以上正本證明與原本無異。
如不服本裁定，應於裁定送達後5 日內向本院提出抗告狀。
　　　　　　　　　　　　　　　    書記官　施懿珊
中　　華　　民　　國　　111 　年　　3 　　月　　28　　日
　　　　　　
附表：
編號  1 2 3 罪名  竊盜 竊盜 竊盜 宣告刑  有期徒刑3月，如易科罰金，以新臺幣1千元折算1日 有期徒刑4月，如易科罰金，以新臺幣1千元折算1日 有期徒刑2月，如易科罰金，以新臺幣1千元折算1日 犯罪日期  109年1月24日 109年1月24日 109年1月24日 偵  查 機關 臺灣臺中地方檢察署 臺灣臺中地方檢察署 臺灣臺中地方檢察署  案號 109年度偵字第4800號 109年度偵字第4800號 109年度偵字第4800號 最後事實審 法院 臺灣臺中地方法院 臺灣臺中地方法院 臺灣臺中地方法院  案號 109年度簡字第292號 109年度簡字第292號 109年度簡字第292號  判決日期 109年3月25日 109年3月25日 109年3月25日 確定判決 法院 臺灣臺中地方法院 臺灣臺中地方法院 臺灣臺中地方法院  案號 109年度簡字第292號 109年度簡字第292號 109年度簡字第292號  確定日期 109年4月28日 109年4月28日 109年4月28日 是否為得易科罰金之案件  是 是 是 備註  編號1至3之罪刑，經臺灣臺中地方法院以109年度簡字第292號判決應執行有期徒刑6月確定。   


編號  4 5 6 罪名  竊盜 竊盜 竊盜 宣告刑  有期徒刑3月，共5罪，如易科罰金，均以新臺幣1千元折算1日 有期徒刑6月，如易科罰金，以新臺幣1千元折算1日 有期徒刑3月，如易科罰金，以新臺幣1千元折算1日 犯罪日期  109年2月5日、2月9日、2月22日、2月22日、3月8日 109年1月3日 108年11月12日 偵  查 機關 臺灣南投地方檢察署 臺灣桃園地方檢察署 臺灣桃園地方檢察署  案號 109年度偵字1527號 110年度偵緝字第209、214號 110年度偵緝字第209、214號 最後事實審 法院 臺灣南投地方法院 臺灣桃園地方法院 臺灣桃園地方法院  案號 109年度投簡字第312號 110年度桃簡字第485號 110年度桃簡字第485號  判決日期 109年11月13日 110年10月14日 110年10月14日 確定判決 法院 臺灣南投地方法院 臺灣桃園地方法院 臺灣桃園地方法院  案號 109年度投簡字第312號 110年度桃簡字第485號 110年度桃簡字第485號  確定日期 110年1月16日 110年11月23日 110年11月23日 是否為得易科罰金之案件  是 是 是 備註  編號4之罪刑，經臺灣南投地方法院以109年度投簡字第312號判決應執行有期徒刑1年。 編號5至6之罪刑，經本院以110年度桃簡字第485號判決判處應執行有期徒刑8月。